Config:
  hfst:
    Gen: ../../../src/generator-dict-gt-norm.hfst
    Morph: ../../../src/analyser-dict-gt-norm.hfst
  xerox:
    Gen: ../../../src/generator-dict-gt-norm.xfst
    Morph: ../../../src/analyser-dict-gt-norm.xfst
    App: lookup

Tests:

  Noun - kunâgâs: # ok
    kunâgâs+N+Sg+Nom: kunâgâs
    kunâgâs+N+Sg+Gen: kunâgâs
    kunâgâs+N+Sg+Acc: kunâgâs
    kunâgâs+N+Sg+Ill: kunâgâsân
    kunâgâs+N+Sg+Loc: kunâgâsâst
    kunâgâs+N+Sg+Com: kunâgâssáin
    kunâgâs+N+Sg+Abe: kunâgâsttáá
    kunâgâs+N+Ess: kunâgâssân
    kunâgâs+N+Par: kunâgâssâd
    kunâgâs+N+Pl+Nom: kunâgâsah
    kunâgâs+N+Pl+Gen: kunâgâsâi
    kunâgâs+N+Pl+Acc: kunâgâsâid
    kunâgâs+N+Pl+Ill: kunâgâssáid
    kunâgâs+N+Pl+Loc: kunâgâsâin
    kunâgâs+N+Pl+Com: kunâgâsâiguin
    kunâgâs+N+Pl+Abe: kunâgâsâittáá
